Inventaris van het archief van A. Valckenier [levensjaren 1695-1751], 1723-1742; C. Hop [levensjaren 1685-1762], 1738-1752 (1771)
Nationaal Archief, Den Haag
- Archief gevormd door Cornelis Hop, 1739-1752, B
  - Stukken van algemene aard, B.1
    - Ingekomen brieven, B.1.1
      - van Nicolaas Crul, B.1.1.2
        - Brief over de voor Adriaan Valckenier opgestelde rekening van inkomsten en uitgaven, lopend tot maart 1742, en over Cruls gevoelens ten opzichte van Valckenier en diens optreden tegen Gustaaf Willem van Imhoff, Elias de Haeze en Isaac van Schinne, Batavia. In tweevoud., 1743 april 5; 16; 2
          De rekening is te vinden onder inv.nr. 67.
        - Brief over de aanstelling van Willem Maurits Bruijnink tot vertegenwoordiger van Adriaan Valckenier in het door Van Imhoff c.s. aangespannen proces, Batavia., 1743 september 30; 17; 1 stuk
        - Brief over de overdracht van brieven van Hop aan Willem Maurits Bruijnink met het oog op afgifte aan Adriaan Valckenier, Batavia. In tweevoud., 1744 oktober 26; 18; 2 stukken
        - Brief met motieven voor zijn weigering om Adriaan Valckenier te vertegenwoordigen in het door Van Imhoff c.s. aangespannen proces, Batavia. In tweevoud., 1745 november 13; 19; 2 stukken
      - van Willem Vincent Helvetius, B.1.1.3
        - Brief over het overlijden van Helvetius' echtgenote, Egidia Cornelia Tolling, Batavia. [Afschrift 1741]., 1739 december 11; 20; 1 stuk
          Deze brief is in kopie toegevoed aan de brief dd. 18 oktober 1741, nadat het origineel verloren was gegaan. Zie inv.nr. 21.
        - Brief over de aanwijzing van Hop als gevolmachtigde bij het rekken van wissels op de VOC en overde oorlogssituatie in Indië, Batavia., 1741 oktober 18; 21; 1 stuk
        - Brief, in de eerste plaats bestemd voor Adriaan Valckenier, in de tweede plaats voor Hop, over de gewijzigde politieke verhoudingen in Batavia en over een poging om arrest te laten leggen op de bezittingen van Valckenier, niet gesigneerd, Batavia, 1741 december 30. Met geïnsereerd een brief, dd. 1741 december 2. Met bijlagen., 22; 1 omslag
        - Brief, in de eerste plaats bestemd voor Adriaan Valckenier, in de tweede plaats voor Hop, over de procedure volgend op het tweede verzoek tot arrest op de goederen en gelden van Valckenier, niet gesigneerd, Batavia., 1742 januari 15; 23; 1 stuk
          Deze brief is aan Helvetius toegeschreven op grond van een opmerking in de brief onder inv.nr. 24.
        - Brief over de voortgang van de procedures, Batavia. Met bijlage., 1745 november 22; 24; 2 stukken
          Zie voor de gelijktijdig overgezonden stukken de inv.nrs. 94 en 113.
        - Brief over het belang van rechtskundig advies uit Nederland en over de voortgang van de procedures, Batavia, 1747 oktober 23. Triplicaat, Met bijlage. [Batavia]., [1749 november 7]; 25; 2 stukken
          Origineel en duplicaat zijn bij de verzending verloren gegaan. Het triplicaat is verzonden samen met de brief onder inv.nr. 29.
        - Brief met de aankondiging dat per volgende retourvloot uit Indië een uitgebreid verslag over de laatste ontwikkelingen in de procedures zal worden toegezonden, Batavia., 1748 oktober 25; 26; 1 stuk
          Zie voor dit verslag inv.nr. 28.
        - Brief over de voordurende onrust onder de Indische en Chinese bevolkingsgroepen op Java, Batavia., 1748 december 12; 27; 1 stuk
        - Brief over de voortgang van van de procedures in de jaren 1747 en 1748, gesigneerd met A.W., Batavia., 1748 december 24; 28; 1 stuk
        - Brief over het belang van een uitspraak van deskundigen in Nederland inzake de procedures tegen Adriaan Valckenier en hemzelf, Batavia., 1749 november 7; 29; 1 stuk
          Zie ook inv.nr. 118
        - Brief met een verzoek om blijvende steun na het overlijden van Adriaan Valckenier. Met ingesloten een dito voor Philip van der Ghiesen. Duplicaten. Batavia., 1751 oktober 5.; 30; 2 stukken
          Zie ook inv.rn. 119.
        - Brief over het geschil tussen de curatoren ad lites en de Raad van Justitie, inzake de administratie van de boedel van Adriaan Valckenier, Batavia., 1752 januari 25; 31; 1 stuk
        - Brief over de mogelijkheden om de processen tegen Adriaan Valckenier tot een einde te brengen, Batavia. Met bijlage., 1752 april 3; 32; 2 stukken
        - Brief over het verloop van het proces tegen hemzelf, Batavia., 1752 oktober 28; 33; 1 stuk
      - van Daniel Luycx Massis, B.1.1.4
        - Brief over inlichtingen, ingewonnen met het oog op de [niet nader omschreven] 'bewuste zaak', Ter Linde op Walcheren., 1748 augustus 13; 34; 1 stuk
      - van Sara Pedel, weduwe van Nicolaas Crul, B.1.1.5
        - Rouwcirculaire betreffende het overlijden van Nicolaas Crul, Batavia. Duplicaat, 1747 juni 8; 35; 1 stuk
        - Brief over het feit, dat zij de verplichtingen van haar man ten aanzien van Adriaan Valckenier zal voortzetten. Batavia., 1749 januri 25; 36; 1 stuk
      - van Adriaan Valckenier, B.1.1.6
        - Secrete brief over doel en handelwijze van Gustaaf Willem van Imhoff, na diens terugkeer uit Ceylon, Batavia. Met bijlage in tweevoud., 1740 december 1; 37; 3 stukken
        - Brief over de laatste ontwikkelingen in de machtsstrijd tussen hemzelf en de aanhangers van Gustaaf Willem van Imhoff, Batavia. Met bijlagen in tweevoud., 1741 maart 25; 38; 5 stukken
        - Brief, tevens gericht aan Philip van der Ghiesen, over een mogelijke berechting in Nederland, Kaap de Goede Hoop. Met bijlage., 1742 mei 3; 39; 2 stukken
        - Brief gericht aan zijn familie, over de terugkomst in Batavia en de aldaar heersende stemming, Duplicaat. Batavia., 1742 november 28; 40; 1 stuk
        - Brief gericht aan zijn familie, over zijn gezondheidstoestand, zijn rechtspositie en het uitstel van Gustaaf Willem van Imhoff's terugkeer naar Indië. Duplicaat., 1742 december 3; 41
        - Brief gericht aan zijn familie, over een door hem afgelegde getuigenverklaring en over het gerucht dat Gustaaf Willem van Imhoff bij de Heren XVII uit de gratie zou zijn, Batavia. Duplicaat., 1743 april 1; 42; 1 stuk
        - Brief over de nalatenschap van de weduwe Massis, Catharina Colijns, en over de vervaardiging van kopieën van stukken, die bij het dupliek moeten worden ingediend, Batavia., 1747 maart 22; 43; 1 stuk
        - Brief gericht aan Hop en diens vrouw, over de rol van Van Imhoff in een conflict over de door de Engelsen bij Indië veroverde Franse schepen, Batavia., 1747 maart 28; 44; 1 stuk
        - Brief over het beheer van zijn financiën in Indië. In tweevoud. Batavia., 1747 september 30; 45; 2 stukken
          Zie ook inv.nrs. 48 en 71.
        - Brief over de voortgang van de procedures in Indië, Batavia., 1747 september 30; 46
        - Brief met het verzoek aan Hop om de Heren XVII te vragen om afgifte van authentieke extracten uit de aparte resoluties van de Raad van Indië, Batavia., 1747 september 30; 47; 1 stuk
          Zie voor deze kwestie ook de bijlagen van inv.nrs. 25 en 50, en het inv.nr. 52
        - Brief over het beheer van zijn financiën en goederen in Indië, Batavia. In tweevoud., 1747 oktober 20; 48; 2 stukken
          Zie ook de inv.nrs. 45 en 71
        - Brief over de gevolgen van het vertrek van zijn getuigen uit Batavia, Batavia., 1747 december 25; 49; 1 stuk
        - Brief over de laatste ontwikkelingen in Indië en de noodzaak om vanuit Nederland de Raad van Indië onder druk te zetten met het oog op een eerlijke procesvoering, Batavia. Met bijlage., 1748 januari 31; 50; 2 stukken
        - Brief over de verzending van het bericht van het overlijden van Catharina Colijns, weduwe Massis, aan Nicolaas Massis, Batavia., 1748 december 10; 51; 1 stuk
        - Brief met een motivering van het al op 30 september 1747 gedane verzoek, Batavia., 1748 december 25; 52; 1 stuk
          Zie hiervoor inv.nr. 47
        - Brief over de aanklacht door Rogier de Laver, ex-gouverneur van Malakka, tegen Adriaan Valckenier ingediend, Batavia., 1751 april; 53; 1 stuk
    - Minuten van uitgaande brieven, B.1.2
      - aan Willem Maurits Bruijnink, B.1.2.1
        - Brief met verzoek om steun voor Claas Bakker, overbrenger van een pakket voor Adriaan Valckenier, Amsterdam., 1749 augustus 28; 54; 1 stuk
      - aan Nicolaas Crul, B.1.2.2
        - Brief om te bedanken voor de vriendschap aan Adriaan Valckenier betoond, Den Haag., 1746 september 3; 55
      - aan Sara Pedel, B.1.1.3
        - Brief met een condoleance vanwege het overlijden van Nicolaas Crul en met een verzoek om Adriaan Valckenier te blijven steunen, Amsterdam., 1749 januari 10; 56; 1 stuk
        - Brief om te bedanken voor de vriendschap aan Adriaan Valckenier betoond, Amsterdam., 1749 december 24; 57
  - Stukken betreffende bijzondere onderwerpen, B.2
    - Het beheer van de financiën, papieren en goederen van Adriaan Valckenier, B.2.1
      - in Nederland, B.2.1.1
        - Verklaring betreffende de ontvangst en verdeling van de goederen, die door Adriaan Valckenier in 1737 naar Nederland zijn verzonden, Amsterdam., 1738; 58; 1 stuk
        - Memorie [door Philip van der Ghiesen voor Hop] over de gelden die door de Weeskamer van Amsterdam voor Adriaan Valckenier worden beheerd. Met bijlage. [Amsterdam]., [1738]; 59; 2 stukken
          Zie hierover brief nr. 23 in inv.nr. 1
        - Beschikking van de schepenen van Amsterdam voor Cornelis Hop, Anna Catharina Valckenier en Margaretha Valckenier op hun rekest betreffende de aanstelling van Jan van der Voort tot gevolmachtigde van Adriaan Valckenier in Nederland, Amsterdam. Authentiek afschrift., 1742 september 21; 60; 2 stukken
        - Correspondentie tussen Adriaan Valckenier en kapitein [Jan van] Schutterop en 2e schipper Adam Roos van het schip 'De Hoop' over de geheime verzending van papieren aan Cornelis Hop, Batavia., 1744 december; 61; 2 stukken
          Zie voor een afschrift van de brief van Valckenier aan Schutterop met diens antwoord in.nr. 112
        - Aantekeningen [door Cornelis Hop] betreffende de inhoud van door hem gevormde omslagen en pakken met uit Indië overgekomen papieren, veelal met vermelding van gegevens over verzending en ontvangst van de stukken., [z.d.]; 62; 1 omslag
      - in Indië, B.2.1.2
        - Akte van volmacht door Adriaan Valckenier ten overstaan van notaris Abraham van Dinter opgemaakt voor Nicolaas Crul, Willem Vincent Helvetius en Johannes van der Linden, Batavia, 1741 oktober 14. Gecollationeerd afschrift [Kaap de Goede Hoop]., [c. 1742]; 63; 1 stuk
        - Memorie met Ampliatie door Adriaan Valckenier voor Nicolaas Crul, Willem Vincent Helvetius en Johannes van der Linden, met door hen ondertekende verklaringen betreffende de overdracht van de bijbehorende stukken, Batavia, 1741 november 2 en 5. Gecollationeerde afschriften, [Kaap de Goede Hoop]., [c. 1742]; 64; 2 stukken
        - Inventaris van de onroerende goederen van Adriaan Valckenier door Joan de Roode [op 6 november 1741] bij afslag geveild, met vermelding van maximum- en minimumprijzen, [Batavia, 1741]. Gecollationeerd afschrift, [Kaap de Goede Hoop], [c. 1742]; 65; 1 katern
        - Inventaris, [opgemaakt door Adriaan Valckenier], van de goederen die door hem bestemd waren om te worden meegenomen op zijn terugreis naar Nederland, [Batavia, c. 1741] Gecollationeerd afschrift, [Kaap de Goede Hoop], [c. 1742]; 66; 1 katern
        - Stukken opgemaakt door Nicolaas Crul betreffende het beheer van de gelden van Adriaan Valckenier over de periode: november 1741 - maart 1742, Origineel en gecollationeerde afschriften. Batavia., 67; 3 stukken
          Zie ook inventarisnummer 16.
        - Ontvangstbewijs, afgegeven door gecommitteerden [van de Raad van Indië] aan Nicolaas Crul, voor een door hen, ter verzending aan Valckenier, geaccepteerd kasje, Batavia., 1742 april 4; 68; 1 stuk
        - Lijst van de papieren, de goederen en de gelden die door de Kaapse autoriteiten aan Adriaan Valckenier zijn afgegeven om mee terug te nemen naar Indië, Kaap de Goede Hoop. Authentiek afschrift., 1742 augustus 3; 69; 1 katern
        - Voorlopige rekening, opgemaakt door Nicolaas Crul voor Adriaan Valckenier, met een verantwoording van het beheer van Valckeniers gelden over de periode: november 1741 - april 1743. Eenvoudig afschrift. Batavia., 70; 1 stuk
        - Stukken betreffende het beheer van de gelden van Adriaan Valckenier over de periode: 1741-1748. Eenvoudige en gecollationeerde afschriften. Batavia., 71; 1 omslag
          Deze stukken zijn door Adriaan Valckenier bijeengebracht en verzonden naar Nederland. Zie inv. nrs. 45 en 48.
        - Brieven van Willem Vincent Helvetius [aan Adriaan Valckenier] over het beheer van diens bezittingen in Indië. Met bijlage. Batavia., 1749 september 30 en oktober 1; 72; 3 stukken
    - de processen tegen Adriaan Valckenier, B.2.2
      - processtukken, B.2.2.1
        Betreffende het proces door de bewindhebbers van de VOC voor de Raad van Justitie te Batavia aangespannen.
        De losse stukken zijn nader gespecificeerd in de chronologische toegang, die te vinden is onder inventarisnummer 130.
        - Stukken gewisseld tussen Adriaan Valckenier en drie achtereenvolgende advokaten-fiscaal, Batavia, 1742-1743. Gecollationeerde authentieke afschriften, 1745. Met kommentariërend register, 1745 december 20., 73; 9 stukken
        - Stukken gewisseld tussen Adriaan Valckenier en drie achtereenvolgende advokaten-fiscaal, Batavia, 1742-1743. Gecollationeerde authentieke afschriften, 1746. Met kommentariërend register, 1746 oktober 30., 74; 8 stukken
        - Stukken gewisseld tussen Adriaan Valckenier en drie achtereenvolgende advokaten-fiscaal, Batavia, 1744-1745. Gecollationeerde afschriften en gecollationeerde authentieke afschriften, 1741, 1744, 1745. Met kommentariërend register,. 1745 oktober 26., 75-75C; 150 stukken
          - nrs. 1-19, 75; 38 stukken
          - nrs 20-40, 75A; 30 stukken
          - nrs 41-70, 75B; 45 stukken
          - nrs 71 - 105, 75C; 37 stukken
        - Stukken gewisseld tussen Adriaan Valckenier en drie achtereenvolgende advokaten-fiscaal, Batavia, 1745-1746. Eenvoudige afschriften, z.d. Met kommentariërend register, 1746 oktober 15., 76; 7 stukken
        - Stukken gewisseld tussen Adriaan Valckenier en drie achtereenvolgende advokaten-fiscaal, Batavia, 1745-1746. Gecollationeerde authentieke afschriften en een gecollationeerd afschrift, 1745, 1746. Met een kommentariërend register, 1746 november 3., 77; 15 stukken
          Betreffende het proces door Gustaaf Willem van Imhoff c.s. voor het Hof van Holland aangespannen
        - Rekest van Cornelis Hop c.s. betreffende de benoeming van een gevolmachtigde voor Adriaan Valckenier. Eenvoudig afschrift., 1743; 78; 1 stuk
          betreffende het proces door Gustaaf Willem van Imhoff c.s. voor de Raad van Justitie te Batavia aangespannen.
        - Rekest van Nicolaas van Berendrecht c.s., gevolmachtigden van Gustaaf Willem van Imhoff, betreffende het arrest op de goederen en gelden van Adriaan Valckenier, Batavia, 1741 december 21. Met beschikking en bijlagen. Gecollationeerde authentieke afschriften, 1742 april 3., 79; 1 omslag
          Zie ook inventarisnummer 15.
        - Rekest van Nicolaas Crul c.s., gevolmachtigden van Adriaan Valckenier, betreffende het arrest op diens goederen en gelden, Batavia, 1741 december 22. Met bijlage. Gecollationeerde authentieke afschriften, 1742 april 3., 80; 2 stukken
        - Extract uit de Civiele Rol van 23 december 1741, betreffende het arrest op de gelden en goederen van Adriaan Valckenier, Batavia, 1741 december 23. Gecollationeerd authentiek afschrift, 1742 april 3., 81; 1 stuk
          Zie ook inventarisnummer 15-
        - Rekest van Nicolaas Crul c.s., gevolmachtigden van Adriaan Valckenier, betreffende de wraking van Reijnier Stapel als rechter, Batavia, 1741 december 30. Met bijlage. Gecollationeerde authentieke afschriften, 1742 april 3., 82; 2 stukken
          Zie ook inventarisnummers 15 en 84.
        - Rekest van Nicolaas Crul c.s., gevolmachtigden van Adriaan Valckenier, betreffende het arrest op diens gelden en goederen, Batavia, 1741 december 30. Gecollationeerd authentiek afschrift, 1742 april 3., 83; 1 stuk
        - Extracten uit de notulen van de Raad van Justitie van 30 december 1741, betreffende de door Nicolaas Crul c.s. ingediende rekesten, Batavia, 1741 december 30. Gecollationeerde authentieke afschriften, 1742 april 3., 84; 2 stukken
          Zie ook. inventarisnummers 15, 82 en 83.
        - Verweerschrift van Reijnier Stapel, Batavia, [1742 januari 10], Gecollationeerd authentiek afschrift, 1742 april 3., 85; 1 stuk
        - Beschikking van de Raad van Justitie betreffende de wraking van Reijnier Stapel, Batavia, 1742 januari 11. Gecollationeerd authentiek afschrift, 1742 april 3., 86; 1 stuk
        - Beschikking van de Raad van Justitie betreffende verlening van authentieke afschriften, Batavia, 1742 januari 17. Gecollationeerd authentiek afschrift, 1742 april 3., 87; 1 stuk
        - "Eisch in cas van rekening tot vergoeding van costen, schaden interessen ... etc." van Gustaaf Willem van Imhoff, Batavia. Met bijlagen. Eenvoudige en gecollationeerde afschriften, 1743 juli 9., 88; 1 omslag
        - "Eisch in cas van rekening tot vergoeding van costen, schaden interessen ... etc", ingediend door Johannes Matheus Cluijsenaar c.s. als gevolmachtigden van Elias de Haeze, Batavia. Met bijlagen. Eenvoudige en gecollationeerde afschriften., 1743 juli 9; 89; 1 omslag
        - "Eisch in cas van rekening tot vergoeding van costen, schaden interessen ... etc.", ingediend door Hendrik Du Caijlar c.s. als gevolmachtigden van Isaac van Schinne, Batavia. Met bijlagen. Eenvoudige en gecollationeerde afschriften., 1743 juli 9; 90; 1 omslag
        - Repliek van Gustaaf Willem van Imhoff, Batavia, 1743 augustus 27. Eenvoudig afschrift., z.d.; 91; 1 stuk
        - Repliek, ingediend door Johannes Mattheus Cluijsenaar c.s. als gevolmachtigden van Elias de Haeze, Batavia. Authentiek afschrift., 1743 augustus 27; 92; 1 stuk
        - Repliek, ingediend door Hendrik Du Caijlar c.s. als gevolmachtigden van Isaac van Schinne, Batavia. Authentiek afschrift, 1743 augustus 27., 93; 1 stuk
      - dokumentatiemateriaal bij de processen, B.2.2.2
        - Stukken betreffende de benoeming van Herman de Wilde tot extra-ordinaris lid van de Raad van Indië, Den Haag, 1703. Eenvoudige afschriften, Batavia., [c. 1784]; 94; 3 stukken
          Zie ook inventarisnummer 24.
        - Extract uit een brief van de Heren XVII aan de Raad van Indië, d.d. 18 augustus 1729, over de nagelzending van 1727, Batavia, Gecollationeerd afschrift., z.d.; 95; 1 stuk
          In tweevoud.
        - Anoniem pamflet, getiteld "Copye van een Brief geschreven op Batavia", over de opstand van en de moord op de Chinezen. Gedrukt., [c. 1740]; 96; 1 stuk
        - Secrete brief van Adriaan Valckenier aan de Heren XVII over de pogingen van zijn tegenstanders om zijn gezag te ondermijnen, Batavia, 1740 december 1. Met bijlagen. Gecollationeerd afschrift., [c. 1741]; 97; 1 omslag
        - "Verhaal van het voorgevallene tot Batavia op den 6e December 1740 ... etc." ter bevestiging ondertekend door P[ieter] de Chavonnes, Elias Guillot en J[acob] Lakeman, Batavia. Met bijlage. Eenvoudige afschriften, 1740 december 27; 98; 2 stukken
        - Extract uit een brief van de Raad van Indië aan de Heren XVII, d.d. 10 januari 1741, over de gebeurtenissen in de vergadering van de Raad op 6 december 1740, Batavia., 99; 1 stuk
        - Briefwisseling tussen Van Imhoff c.s. enerzijds en de Raad van Politie anderzijds over hun behandeling tijdens het oponthoud aan de Kaap, Kaap de Goede Hoop. Eenvoudige afschriften., 1741 mei 6 en 7; 100; 2 stukken
        - Extract uit een brief van de Heren XVII aan de Raad van Indië, d.d. 21 april 1742, over een verbetering van de bestuursreglementen van deze Raad, [Batavia]. Eenvoudig afschrift., z.d.; 101; 1 stuk
        - Beschikking van de Raad van Politie op een verzoek van Adriaan Valckenier betreffende zijn terugkeer naar Batavia, Kaap de Goede Hoop, 1742 augustus 4. Gecollationeerd afschrift., z.d.; 102; 1 stuk
        - Verslag van de maatregelen door de Raad van Justitie te Batavia genomen [in het kader van het onderzoek naar de schuldigen achter de moord op de Chinezen]., [1742]; 103; 1 stuk
        - Rekest van Adriaan Valckenier aan de Raad van Indië, betreffende de wraking van Jacob Lakeman en Reijnier Stapel als rechters, [Batavia]. Concept. Met bijlagen., [1742/1743]; 104; 1 pak
          In vijfvoud.
        - Extract-resolutie van de Raad van Indië over het recht van de gouverneur-generaal om op eigen gezag enquêtes te houden, Batavia, 1743 augustus 6. Eenvoudig afschrift., z.d.; 105; 1 stuk
        - Brief van Jakob van Zanen aan Jan Alexander Creijghton over het verloop van de procedures voor het Hof van Holland en de Hoge Raad van Holland en Zeeland, Den Haag, 1743 september 9. Gecollationeerd afschrift naar een afschrift, Batavia., 1746 februari 8; 106; 1 stuk
        - Extract uit een brief van de Raad van Justitie aan de Heren XVII, d.d. december 1743, over door hen in 1740 genomen maatregelen in het kader van het onderzoek naar de schuldigen achter de moord op de Chinezen, z.d. Eenvoudig afschrift, z.d. Met begeleidend schrijven [van Valckenierl., 107; 2 stukken
        - Extract-resolutie van de Raad van Indië, inzake de benoeming van Cornelis Rosenboom tot advokaat-fiscaal, Batavia. Eenvoudig afschrift., 1744 januari 21; 108; 1 stuk
          In drievoud.
        - Rekest van Adriaan Valckenier aan de Raad van Justitie met een verzoek om informatie over de procesgang en een uitbreiding van de bezoekersregeling, Batavia. Eenvoudig afschrift., 1742 april 28; 109; 1 stuk
        - Rekest van Adriaan Valckenier en Willem Vincent Helvetius aan de Raad van Justitie, betreffende het opstellen van een extra-ordinaire verdediging. Minuut. [Batavia]., [1744]; 110; 1 stuk
        - Stukken betreffende de voorbereiding van het 'Antwoord op de Eis en Conclusie', Batavia., [1744]; 111; 1 omslag
        - Briefwisseling tussen Adriaan Valckenier en Johan Joachim Olij over de inlevering van het 'Antwoord op de Eis en Conclusie'. Met afschriften. Batavia., [1744 december]; 112; 1 omslag
          Bij de afschriften zijn ook de afschriften van inventarisnummer 61 te vinden.
        - Verslag [door Helvetius] van de gebeurtenissen op Java in de periode 26 september - eind december 1740, Batavia., z.d.; 113; 1 stuk
        - Anonieme aantekening betreffende het gemak, waarmee door mensen uit alle lagen van de bevolking valse eden worden gezworen., z.d.; 114; 1 stuk
        - Lijst van personen en hun verblijfplaatsen, voor zover bekend, door een onbekende opgesteld voor Cornelis Hop., [c. 1748]; 115; 1 stuk
        - Aantekening van de argumenten die tegen de leden van de Raad van Indië kunnen worden aangevoerd, [ingeval êên van hen tot advokaat-fiscaal wordt benoemd?], [Batavia]., [c. 1748?]; 116; 1 stuk
        - Brief van Johan van der Voort aan [Sebastiaan Thierry] de Bey met een verzoek om rechtskundig advies inzake de procedures tegen Valckenier, Amsterdam., 1748 november 11; 117; 1 stuk
    - het proces tegen Willem Vincent Helvetius, B.2.3
      - Beschikking van de Raad van Justitie, inzake de kwestie of Willem Vincent Helvetius gegijzelde is, zonder meer, of gegijzelde 'op zijn woord van eer', Batavia, 1746 november 15. Met bijlagen. Afschriften., [1747]; 118; 1 omslag
        Zie ook inventarisnummer 29.
    - Twistpunten tussen de Raad van Indië en de Raad van Justitie in Batavia, ontstaan naar aanleiding van het overlijden van Adriaan Valckenier, B.2.4
      - Verslag door Willem Vincent Helvetius van zijn bemoeienis met de regeling van de begrafenis van Valckenier, van het beheer over diens boedel en van de voortgang van de procedures, Ba-tavia, 1751 juni-augustus. Met bijlagen. Eenvoudige afschriften., 119; 1 omslag